臺灣桃園地方法院刑事判決　　　　　　 100年度交訴字第42號
公　訴　人　臺灣桃園地方法院檢察署檢察官
被　　　告　胡文愷
選任辯護人　陳宗佑律師
　　　　　　黃照律師
上列被告因毒品等案件，經檢察官提起公訴（99年度偵字第2970
0 號、99年度偵緝字第786 號、99年度毒偵緝字第189 號），本
院判決如下：
    主  文
胡文愷施用第二級毒品，處有期徒刑伍月。又未經許可，持有可
發射子彈具有殺傷力之土造鋼管槍，處有期徒刑參年貳月，併科
罰金新臺幣參萬元，罰金如易服勞役，以新臺幣壹仟元折算壹日
，扣案之土造鋼管槍壹枝（槍枝管制編號：0000000000）及金屬
彈丸貳顆均沒收。又犯肇事致人傷害逃逸罪，處有期徒刑捌月。
又持有第一級毒品海洛因達一定數量，處有期徒刑肆年，扣案之
海洛因柒包（驗餘總淨重伍參點貳捌公克）及甲基安非他命拾陸
包（驗餘總淨重伍捌點肆零公克）均沒收銷燬，裝盛海洛因之小
外包裝袋柒個及裝盛甲基安非他命之小外包裝袋拾陸個均沒收。
又持有第一級毒品海洛因達一定數量，處有期徒刑肆年，扣案之
海洛因玖包（驗餘總淨重參伍點捌貳公克）及甲基安非他命拾壹
包（驗餘總淨重壹零伍點參陸公克）均沒收銷燬，裝盛海洛因之
小外包裝袋玖個、裝盛甲基安非他命之小外包裝袋拾壹個及甲基
安非他命殘渣袋參個均沒收。應執行有期徒刑拾年，併科罰金新
臺幣參萬元，罰金如易服勞役，以新臺幣壹仟元折算壹日。扣案
之土造鋼管槍壹枝（槍枝管制編號：0000000000）及金屬彈丸貳
顆均沒收；扣案之海洛因柒包（驗餘總淨重伍參點貳捌公克）、
海洛因玖包（驗餘總淨重參伍點捌貳公克）、甲基安非他命拾陸
包（驗餘總淨重伍捌點肆零公克）及甲基安非他命拾壹包（驗餘
總淨重壹零伍點參陸公克）均沒收銷燬，裝盛海洛因之小外包裝
袋拾陸個、裝盛甲基安非他命之小外包裝袋貳拾柒個及甲基安非
他命殘渣袋參個均沒收。
    事  實
一、胡文愷前因施用毒品，經本院97年度毒聲字第353 號刑事裁
    定送觀察勒戒後，認無繼續施用毒品傾向，於民國98年6 月
    11日執行完畢，並經臺灣桃園地方法院檢察署檢察官以98年
    度毒偵緝字第169 號為不起訴處分確定。詎其猶不知悔改，
    於前開觀察勒戒執行完畢釋放後5 年內，明知甲基安非他命
    為毒品危害防制條例第2 條第2 項第2 款所定之第二級毒品
    ，不得施用，竟基於施用第二級毒品甲基安非他命之犯意，
    於98年9 月22日晚上10時許，在桃園縣中壢市○○○街91號
    之松荷汽車旅館801 號房內，施用第二級毒品甲基安非他命
    1 次。嗣於同年月23日凌晨3 時30分許，在上址為警查獲，
    經警採集尿液送驗，結果確呈甲基安非他命陽性反應，始悉
    上情。
二、胡文愷明知可發射子彈具有殺傷力之土造鋼管槍，非經主管
    機關許可不得持有，竟基於持有具殺傷力之土造鋼管槍之犯
    意，於98年8 月10日下午某時，在桃園縣楊梅市○○○街36
    6 號前，向真實姓名年籍不詳、綽號「阿良」之成年男子處
    取得具有殺傷力之土造鋼管槍1 枝（槍枝管制編號：000000
    0000）而持有之。嗣於同日晚上6 時40分許，為警在桃園縣
    楊梅市○○○街366 號前查獲，並扣得前開土造鋼管槍1 枝
    及金屬彈丸2 顆。
三、胡文愷於99年7月29日下午，駕駛車牌號碼6301-KX號自用小
    客車，沿桃園縣平鎮市○○路往中壢市方向行駛，於同日下
    午1 時14分許，途經桃園縣平鎮市○○路○ 段與義民路口，
    本應注意車前狀況，隨時採取必要之安全措施，而依當時天
    候晴、日間自然光線，路況、視距良好，並無不能注意之情
    事，竟疏未注意及此，適有同向前方由林美嬌騎乘車牌號碼
    272-DHK 號重型機車停於上址等候紅燈，胡文愷竟疏未注意
    車前狀況，駕車從後追撞林美嬌騎乘之重型機車，造成林美
    嬌人車倒地致受有傷害（過失傷害部分，已因撤回告訴而經
    檢察官為不起訴處分確定），詎胡文愷駕車不慎肇事致林美
    嬌受傷後，竟未停留在現場等待員警前來處理，亦未配合將
    林美嬌送醫，基於肇事後逃逸之犯意，隨即駕車往義民路方
    向逃逸。嗣員警據報前往處理，經警調查始悉上情。
四、胡文愷於前述觀察勒戒執行完畢後，詎仍不知悔改，明知海
    洛因、甲基安非他命係毒品危害防制條例所列之第一級、第
    二級毒品，不得非法施用、持有，仍基於持有第一級、第二
    級毒品以供施用之犯意，於98年8 月10日下午3 時許，在桃
    園縣楊梅市○○○街366 號前，自真實姓名年籍不詳、綽號
    「阿文」之成年男子處，以不詳代價購得海洛因7 包及甲基
    安非他命16包而持有之，並基於施用第二級毒品甲基安非他
    命之犯意，於同日下午3 時後之某時，在位於桃園縣中壢市
    ○○路之其女友住處內，施用甲基安非他命1 次。嗣於同日
    晚間6 時40分許，在桃園縣楊梅市○○○街366 號前為警查
    獲，並扣得胡文愷所有供其施用之前開海洛因7 包及甲基安
    非他命16包，經警採取胡文愷尿液送驗，結果呈甲基安非他
    命陽性反應，始悉上情。
五、又胡文愷於前述觀察勒戒執行完畢後，仍不知悔改，明知海
    洛因、甲基安非他命係毒品危害防制條例所列之第一級、第
    二級毒品，不得非法施用、持有，仍基於持有第一級、第二
    級毒品以供施用之犯意，於98年9 月14日下午1 時許，在臺
    北市南港區○○○道附近，自真實姓名年籍不詳、綽號「光
    頭」之成年男子處，以不詳代價購得海洛因9 包（另同時扣
    得愷他命1 包，此部分未經起訴）及甲基安非他命11包而持
    有之，並基於施用第二級毒品甲基安非他命之犯意，於同日
    下午3 時許，在其位於桃園縣觀音鄉○○村○○路○ 段123
    號住處內，施用甲基安非他命1 次。嗣於同日晚間11時20分
    許，在桃園縣平鎮市○○路1 號旁空地為警查獲，並扣得胡
    文愷所有供其施用之前開海洛因9 包、甲基安非他命11包及
    甲基安非他命殘渣袋3 個，經警採取胡文愷尿液送驗，結果
    呈甲基安非他命陽性反應，始悉上情。
六、案經桃園縣政府警察局平鎮分局、中壢分局分別報告臺灣桃
    園地方法院檢察署檢察官偵查後起訴。
    理  由
壹、程序部分：
    按被告以外之人於審判外之陳述，雖不符刑事訴訟法第159
    條之1 至第159 條之4 之規定，而經當事人於審判程序同意
    作為證據，法院審酌該言詞陳述或書面陳述作成時之情況，
    認為適當者，亦得為證據。當事人、代理人或辯護人於法院
    調查證據時，知有第159 條第1 項不得為證據之情形，而未
    於言詞辯論終結前聲明異議者，視為有前項之同意，刑事訴
    訟法第159 條之5 定有明文。查本件被告及辯護人於準備程
    序時，對於下述本院採為認定犯罪事實依據之各項供述證據
    之證據能力，均同意作為本案之證據（見審交訴字卷第39頁
    ），復經本院於審理時逐一提示予被告表示意見，本院審酌
    該等供述證據之取得過程並無瑕疵，與本案待證事實間復具
    有相當之關聯性，以之為本案證據並無不當，自得採為本件
    認定事實之基礎，合先敘明。
貳、事實認定：
一、上揭事實一部分，業據被告胡文愷於本院審理時坦承不諱，
    而其為警採集之尿液，經送請臺灣檢驗科技股份有限公司檢
    驗結果，確呈甲基安非他命陽性反應，有該公司濫用藥物檢
    驗報告及代號與真實姓名對照表各1 紙附卷可稽，上開補強
    證據，已足資擔保被告任意性自白之真實性，核與事實相合
    ，堪以認定。此外，其另因觀察勒戒執行完畢，並經檢察官
    為不起訴處分確定，有臺灣高等法院被告前案紀錄表在卷可
    憑，其本件施用第二級毒品罪，應依法逕行追訴處罰。
二、上揭事實二部分，有前開扣案之土造鋼管槍1 枝可資佐證，
    該枝土造鋼管槍經送內政部警政署刑事警察局以檢視法、性
    能檢驗法鑑定結果，認送鑑槍枝1 枝（槍枝管制編號：0000
    000000），係兩節式土造鋼管槍，擊發功能正常，可供擊發
    口徑0.22吋之建築工業用彈，用以發射彈丸使用，認具殺傷
    力，有該局98年8 月21日刑鑑字第0980113527號鑑驗書附卷
    可稽（見臺灣桃園地方法院檢察署98年度偵字第18333 號卷
    第50至53頁），且被告雖否認犯行，然其於審理時亦自承前
    揭持有土造鋼管槍及金屬彈丸無訛。被告及辯護人雖均辯稱
    被告持有時，不知上開土造鋼管槍具有殺傷力，應係無罪云
    云。惟核該把鋼管槍之外觀係金屬材質，有擊發裝置，並非
    一般玩具槍可比擬，一般常人顯得以知悉，復衡以被告遭查
    獲持有該枝鋼管槍時，同時起獲可供該鋼管槍使用之金屬彈
    丸2 顆，益見被告持有該枝鋼管槍時，確有將來預為使用之
    意，被告主觀上應係以持有違禁物之意思而為，再審酌被告
    遇警盤查時，曾因心虛而將藏放該枝鋼管槍之皮包丟棄等情
    ，亦經被告於警詢時供承在卷（見臺灣桃園地方法院檢察署
    98年度偵字第18333 號卷第11頁），足見被告持有該枝鋼管
    槍主觀上確係出於持有違禁物之意思，核與槍枝之殺傷力所
    呈現違禁物品之客觀態樣相符，被告及辯護人以此為辯，自
    非可採，此部分犯罪事實亦堪認定。
三、上揭事實三部分，業經被告於本院審理時坦承不諱，核與證
    人即告訴人林美嬌於警詢時之指訴大致相符，並有事故現場
    圖、道路交通事故調查報告表、診斷證明書及蒐證照片附卷
    可稽，堪以認定。
四、上揭事實四、五部分，業經被告於本院審理時坦承不諱，而
    其為警採集之尿液，經送請臺灣檢驗科技股份有限公司檢驗
    結果，確均呈施用甲基安非他命陽性反應，有該公司濫用藥
    物檢驗報告及代號與真實姓名對照表各2 紙附卷可稽，而上
    揭事實四所示之扣案海洛因7 包，經法務部調查局濫用藥物
    實驗室鑑定結果，確均係海洛因無訛，且經該鑑定結果估算
    ，毒品海洛因驗餘總淨重為53.28 公克，有該局鑑定書在卷
    可憑（見本院卷第44頁），上揭事實四所示之扣案甲基安非
    他命16包，經內政部警政署刑事警察局鑑定結果，確均為甲
    基安非他命無訛，且經該鑑定結果估算，毒品甲基安非他命
    驗餘總淨重超過20公克以上，為58.40 公克，有該局鑑定書
    在卷可憑（見臺灣桃園地方法院檢察署98年度偵字第18333
    號卷第73頁），又上揭事實五所示之扣案海洛因9 包，經法
    務部調查局濫用藥物實驗室鑑定結果，確均係海洛因無訛，
    且經該鑑定結果估算，毒品海洛因驗餘總淨重為35.82 公克
    ，有該局鑑定書在卷可憑（見臺灣桃園地方法院檢察署98年
    度偵字第21050 號卷第107 頁），上揭事實五所示之扣案甲
    基安非他命11包，經內政部警政署刑事警察局鑑定結果，確
    均為甲基安非他命無訛，且經該鑑定結果估算，毒品甲基安
    非他命驗餘總淨重超過20公克以上，為105.36公克，有該局
    鑑定書在卷可憑（見臺灣桃園地方法院檢察署98年度偵字第
    21050 號卷第73頁），並有甲基安非他命殘渣袋3 個扣案可
    佐，上開補強證據，已足資擔保被告任意性自白之真實性，
    核與事實相合，堪以認定。此外，被告於前開觀察勒戒執行
    完畢釋放後5 年內，又犯本件施用第二級毒品罪，已如前述
    ，亦應依法追訴處罰。
  綜上，本件事證明確，被告犯行均堪認定，均應依法論科。
參、法律適用：
一、按行為後法律有變更者，適用行為時之法律。但行為後之法
    律有利於行為人者，適用最有利於行為人之法律，刑法第2
    條第1 項定有明文。本件被告為事實四、五之行為後，毒品
    危害防制條例第11條規定業於98年5 月20日修正公布，並於
    98年11月20日施行，按修正前毒品危害防制條例第11條規定
    ：「持有第一級毒品者，處3 年以下有期徒刑、拘役或新臺
    幣5 萬元以下罰金。持有第二級毒品者，處2 年以下有期徒
    刑、拘役或新臺幣3 萬元以下罰金。持有專供製造或施用第
    一、二級毒品之器具者，處1 年以下有期徒刑、拘役或新臺
    幣1萬元以下罰金。持有毒品達一定數量者，加重其刑至二
    分之一，其標準由行政院定之。」，又行政院依修正前毒品
    危害防制條例第11條第4 項授權規定訂定之轉讓持有毒品加
    重其刑之數量標準第2 條規定：「轉讓、持有毒品達一定數
    量者，加重其刑至2 分之1 ，其標準如下：一、第一級毒品
    ：淨重5 公克以上。二、第二級毒品：淨重10公克以上。三
    、第三級毒品：淨重20公克以上。四、第四級毒品：淨重20
    公克以上。前項所稱淨重，指除去包裝後之毒品重量。」，
    而修正後毒品危害防制條例第11條規定：「持有第一級毒品
    者，處3 年以下有期徒刑、拘役或新臺幣5 萬元以下罰金。
    持有第二級毒品者，處2 年以下有期徒刑、拘役或新臺幣3
    萬元以下罰金。持有第一級毒品純質淨重10公克以上者，處
    1 年以上7 年以下有期徒刑，得併科新臺幣1 百萬元以下罰
    金。持有第二級毒品純質淨重20公克以上者，處6 月以上5
    年以下有期徒刑，得併科新臺幣70萬元以下罰金。持有第三
    級毒品純質淨重20公克以上者，處3 年以下有期徒刑，得併
    科新臺幣30萬元以下罰金。持有第四級毒品純質淨重20公克
    以上者，處1 年以下有期徒刑，得併科新臺幣10萬元以下罰
    金。持有專供製造或施用第一級、第二級毒品之器具者，處
    1 年以下有期徒刑、拘役或新臺幣1 萬元以下罰金。」，另
    前述「轉讓持有毒品加重其刑之數量標準」亦配合修正及更
    名為「轉讓毒品加重其刑之數量標準」，並於98年11月20日
    施行。依前述本件被告如事實四、五所示持有之第一級、第
    二級毒品之純質淨重，係成立修正後毒品危害防制條例第11
    條第3 項、第4 項之罪，依舊法則僅構成修正前毒品危害防
    制條例第11條第1 項、第2 項之罪，惟須依同條第4 項規定
    加重其刑至2 分至1 。經比較新舊法結果，以修正前規定較
    有利於被告。
二、按海洛因及甲基安非他命為毒品危害防制條例第2 條第2 項
    第1 款、第2 款明定之第一、二級毒品，非經許可不得持有
    、施用。核被告所為，其事實一部分係犯毒品危害防制條例
    第10條第2 項之施用第一、二級毒品罪。被告於事實一犯行
    中持有毒品之低度行為，為其施用之高度行為所吸收，不另
    論罪。被告就事實二部分，係犯槍砲彈藥刀械管制條例第8
    條第4 項之未經許可持有可發射子彈具殺傷力之土造鋼管槍
    罪。被告就事實三部分，係犯刑法第185 條之4 之肇事致人
    受傷逃逸罪。被告就事實四部分，係犯修正前毒品危害防制
    條例第11條第1 項之持有第一級毒品罪及同條第2 項之持有
    第二級毒品罪。被告就事實五部分，係犯修正前毒品危害防
    制條例第11條第1 項之持有第一級毒品罪及同條第2 項之持
    有第二級毒品罪。就事實四、五2 部分，公訴人係認被告均
    係涉犯毒品危害防制條例第4 條第1 項、第2 項之販賣第一
    級及第二級毒品罪，惟核公訴人指被告涉有販賣毒品罪嫌，
    係以查扣之毒品海洛因及甲基安非他命數量非微及扣得電子
    秤、分裝袋、夾鍊袋、現金6 萬7 千元為據。按犯罪事實應
    依證據認定之，無證據不得認定其犯罪事實；又不能證明被
    告犯罪者，應諭知無罪之判決，刑事訴訟法第154 條第2 項
    、第301 條第1 項分別定有明文。經查，本件公訴人並未敘
    明被告究於何時間、地點、販賣予何人，復未提出證據證明
    被告購入毒品時已有出售營利之意圖，自難以被告持有毒品
    已達一定數量之事實，即遽認被告有營利之意圖。而毒品價
    格昂貴，不論出售者或購買者，就確實數量為何，均錙銖必
    較，則電子磅或係毒品持有者用以秤重以免被偷斤減兩，另
    扣案之分裝袋、夾鍊袋，乃尋常物品，價值微薄，一次以小
    額金錢購買，即可購得一大包此類物品，且分裝袋、夾鍊袋
    用途極為廣泛，並非僅有販賣毒品一途，至扣案之現金則不
    能證明與本案有關，是以扣案之毒品、電子秤、分裝袋、夾
    鍊袋、現金等物，均無法使本院就被告販賣毒品或意圖營利
    而持有毒品產生確信不疑之心證，公訴意旨認此2 部分，均
    係涉犯販賣第一級、第二級毒品罪，尚有未洽，惟此與被告
    所犯之持有第一級、第二級毒品罪，其社會基本事實同一，
    爰變更起訴法條而為判決，先此敘明。
三、又按最高法院歷年來針對罪數問題建立所謂「吸收犯」之理
    論（最高法院93年度台上字第6502號刑事判決意旨參照），
    且其類型亦非專以高度行為吸收低度行為一類為限，尚包括
    全部行為吸收部分（階段）行為（最高法院87年度台上字第
    4461號刑事判決意旨參照）、重行為吸收輕行為（最高法院
    93年度台上字第2259號刑事判決意旨參照）等。又所謂高度
    行為吸收低度行為，乃係基於法益侵害之觀點，認為當高度
    行為之不法內涵足以涵蓋低度行為時，方得論以吸收犯。98
    年5 月20日修正（並自公布後6 個月施行）之毒品危害防制
    條例既將同屬持有毒品行為之處罰依數量多寡而分別以觀，
    顯見立法乃係有意以持有毒品數量作為評價持有毒品行為不
    法內涵高低之標準，並據此修訂持有毒品罪之法定刑，俾使
    有所區隔。因此吾人應可推知當行為人持有毒品數量達法定
    標準以上者，由於此舉相較於僅持有少量毒品之不法內涵較
    高、法定刑亦隨之顯著提升，縱令行為人係為供個人施用而
    1 次購入，由於該等行為不法內涵非原本施用毒品行為所得
    涵蓋，自不得拘泥於以往施用行為吸收持有行為之既定見解
    ，應本諸行為不法內涵高低行為判斷標準，改認持有法定數
    量以上毒品之行為屬高度行為而得吸收施用毒品行為，方屬
    允當（臺灣高等法院暨所屬法院98年法律座談會刑事類提案
    第15號意旨參照）。查甲基安非他命係毒品危害防制條例第
    2 條第2 項第2 款所定之第二級毒品，且如事實四、五所示
    之被告持有之第二級毒品甲基安非他命驗餘總淨重超過20公
    克以上，分別為58.40 公克、105.36公克，有前開鑑定報告
    可稽，而被告持有逾量第二級毒品甲基安非他命，雖意在供
    己施用，惟其持有第二級毒品數量甚多，情節重大，當屬高
    度行為，是其施用之低度行為應為持有逾量毒品之高度行為
    吸收，不另論罪，是起訴書犯罪事實欄一、(一)、(二)所示之被
    告施用甲基安非他命犯行，自當分別為本案被告持有逾量之
    第二級毒品甲基安非他命犯行所吸收，不另論罪，併予敘明
    。被告就事實四、五部分，均係各以一行為同時觸犯修正前
    毒品危害防制條例第11條第1 項之持有第一級毒品罪及同條
    第2 項之持有第二級毒品罪，均為想像競合犯，各應依刑法
    第55條規定，從一重之持有第一級毒品罪處斷。被告所犯上
    開各罪，犯意個別，行為互殊，應予分論併罰。又修正前毒
    品危害防制條例第11條第4 項規定：「持有毒品達一定數量
    者，加重其刑至2 分之1 ，其標準由行政院定之。」。又如
    事實四、五所示，被告持有第一級毒品海洛因之重量，已達
    行政院於93年1 月7 日以行政院院臺法字第0930080551號令
    依毒品危害防制條例第11條第4 項規定所發布之「轉讓持有
    毒品加重其刑之數量標準」規定第2 條第1 項第1 款所定之
    持有第一級毒品淨重達5 公克以上加重其刑2 分之1 的規定
    ，均應依該規定加重其刑。爰審酌被告有多次前案紀錄，猶
    未知警惕而再犯本案，應予非難，並審酌其犯罪動機、手段
    、智識程度、犯罪情節、所生危害，及其犯後已顯悔意等一
    切情狀，各量處如主文所示之刑，定其執行刑，並諭知併科
    罰金及罰金如易服勞役之折算標準。
四、扣案之海洛因7 包（驗餘總淨重53.28 公克）、甲基安非他
    命16包（驗餘總淨重58.40 公克）、海洛因9 包（驗餘總淨
    重35.82 公克）及甲基安非他命11包（驗餘總淨重105.36公
    克），均為查獲之第一、二級毒品，均應依毒品危害防制條
    例第18條第1 項前段規定沒收銷燬之；裝盛海洛因之小外包
    裝袋7 個、裝盛甲基安非他命之小外包裝袋16個、裝盛海洛
    因之小外包裝袋9 個、裝盛甲基安非他命之小外包裝袋11個
    ，均具有防止毒品裸露、逸出及潮濕功用，均為被告所有，
    均為便利被告犯本案所用之物，與扣案屬被告所有供被告犯
    本件施用第二級毒品所用之甲基安非他命殘渣袋3 個，均依
    刑法第38條第1 項第2 款規定宣告沒收。扣案之土造鋼管槍
    1 枝（槍枝管制編號：0000000000），屬違禁物，應依刑法
    第38條第1 項第1 款規定宣告沒收。扣案之金屬彈丸2 顆，
    為被告所有，雖非違禁物，但可供扣案之土造鋼管槍所用，
    應依刑法第38條第1 項第2 款規定宣告沒收。至扣案之電子
    秤1 台、分裝袋3 包、夾鍊袋54個、現金6 萬7800元及行動
    電話等物，均無明確事證可認與本案有關，與扣案之無殺傷
    力之工業用底火5 顆，爰均不併諭知沒收，附此敘明。
據上論斷，應依刑事訴訟法第299 條第1 項前段、第300 條，毒
品危害防制條例第10條第2 項、第11條第1 項（修正前）、第2
項（修正前）、第4 項（修正前）、第18條第1 項前段，槍砲彈
藥刀械管制條例第8 條第4 項，刑法第2 條第1 項前段、第11條
、第185 條之4 、第55條、第51條第5 款、第42條第3 款、第38
條第1 項第1 款、第2 款，判決如主文。
本案經檢察官張聰耀到庭執行職務。
中    華    民    國   100    年    12    月    1     日
                  刑事第十三庭審判長法  官  蔡虔霖
                                    法  官  張宏任
                                    法  官  陳正昇
以上正本證明與原本無異。
如不服本判決應於收受判決後10日內向本院提出上訴書狀，並應
敘述具體理由。其未敘述上訴理由者，應於上訴期間屆滿後20日
內向本院補提理由書(均須按他造當事人之人數附繕本)「切勿逕
送上級法院」。
                                    書記官  陳雅婷
中    華    民    國   100    年    12    月    5     日
附錄本案論罪科刑依據之法條：
毒品危害防制條例第10條
施用第一級毒品者，處 6 月以上 5 年以下有期徒刑。
施用第二級毒品者，處 3 年以下有期徒刑。
毒品危害防制條例（修正前）第11條
持有第一級毒品者，處3 年以下有期徒刑、拘役或新臺幣5 萬元
以下罰金。
持有第二級毒品者，處2 年以下有期徒刑、拘役或新臺幣3 萬元
以下罰金。
持有專供製造或施用第一、二級毒品之器具者，處1 年以下有期
徒刑、拘役或新臺幣1萬元以下罰金。
持有毒品達一定數量者，加重其刑至二分之一，其標準由行政院
定之。
毒品危害防制條例第18條
查獲之第一、二級毒品及專供製造或施用第一、二級毒品之器具
，不問屬於犯人與否，均沒收銷燬之；查獲之第三、四級毒品及
製造或施用毒品之器具，無正當理由而擅自持有者，均沒入銷燬
之。但合於醫藥、研究或訓練之用者，得不予銷燬。
前項合於醫藥、研究或訓練用毒品或器具之管理辦法，由法務部
會同行政院衛生署定之。
槍砲彈藥刀械管制條例第8條
未經許可，製造、販賣或運輸鋼筆槍、瓦斯槍、麻醉槍、獵槍、
空氣槍或第 4 條第 1 項第 1 款所定其他可發射金屬或子彈具
有殺傷力之各式槍砲者，處無期徒刑或 5 年以上有期徒刑，併
科新臺幣 1 千萬元以下罰金。
未經許可，轉讓、出租或出借前項所列槍枝者，處 5 年以上有
期徒刑，併科新臺幣 1 千萬元以下罰金。
意圖供自己或他人犯罪之用，而犯前二項之罪者，處無期徒刑或
7 年以上有期徒刑，併科新臺幣 1 千萬元以下罰金。
未經許可，持有、寄藏或意圖販賣而陳列第 1 項所列槍枝者，
處 3 年以上 10 年以下有期徒刑，併科新臺幣 7 百萬元以下罰
金。
第 1 項至第 3 項之未遂犯罰之。
犯第 1 項、第 2 項或第 4 項有關空氣槍之罪，其情節輕微者
，得減輕其刑。
中華民國刑法第185條之4
（肇事遺棄罪）
駕駛動力交通工具肇事，致人死傷而逃逸者，處 6 月以上 5 年
以下有期徒刑。